# 陈版：关于权益法核算的问题

提问人：lu760314 时间：2011-04-15 23:29:44
请教陈版：A公司投资B公司，占B公司股权的18%，但是A公司在B公司的董事会占有一个席位，是否能认定A公司对B公司有重大影响？ 如果可以界定为A公司对B公司有重大影响，采用权益法核算，B公司经审定的净利润全年实现 30 万，是否可以根据重要性原则对于B公司实现的利润忽略不计，而采用成本法核算呢？

回答人：chenyiwei
是否存在重大影响，也同样涉及在综合分析所有相关信息的基础上作出的专业判断。这种判断甚至比是否存在控制关系的判断更为复杂，因为对同一个被投资企业而言，母公司是唯一的，而能够对其实施重大影响的股东不是唯一的。
在本案例中，需要考虑的其他因素包括：该被投资企业董事会的席位总数以及本企业占席位总数的比例；本企业与其他股东之间有无表决权委托或一致行动协议；本企业派驻的董事的表决权是否受到特定限制；本企业是否优先享有固定收益；等等。

回答人：chenyiwei
回复 报纸 02068134 的帖子赞同你的意见。